【裁判字號】    98,交聲更,50
【裁判日期】    990531
【裁判案由】    違反道路交通管理處罰條例
【裁判全文】
臺灣桃園地方法院交通事件裁定        98年度交聲更字第50號
原處分機關  交通部公路總局新竹區監理所中壢監理站
異  議  人
即受處分人  甲○○
上列受處分人因違反道路交通管理處罰條例案件，對於原處分機
關於中華民國98年7 月31日所為之處分（原處分案號：壢監裁罰
字第裁53-DB0000000號）聲明異議，異議人不服本院於98年9 月
17日所為之98年度交聲字第2027號裁定，提起抗告，經臺灣高等
法院於98年10月22日以98年度交抗字第2565號裁定將原裁定撤銷
發回，本院裁定如下：
    主  文
異議駁回。
    理  由
一、原處分意旨略以：異議人即受處分人（下稱異議人）甲○○
    騎乘L3F-213 號重型機車，於民國98年4 月22日17時15分許
    ，行經桃園縣中壢市○○路與明德路口之有燈光號誌之交岔
    路口，為桃園縣政府警察局中壢分局興國派出所員警舉發「
    駕車行經有燈光號誌管制之交岔路口闖紅燈」，並填製桃警
    局交字第DB0000000 號舉發違反道路交通管理事件通知單（
    下稱舉發通知單），再經交通部公路總局新竹區監理所中壢
    監理站以98年7 月31日壢監裁字第裁53—DB0000000 號違反
    道路交通管理事件裁決書，依照道路交通管理處罰條例第53
    條第1 項、第63條第1 項第3 款，裁處異議人罰鍰新臺幣（
    下同）3,600 元，併記違規點數3 點。
二、聲明異議意旨略以：異議人騎乘L3F-213 號重型機車，並非
    闖紅燈，而是綠燈左轉，且路口也沒有二次迴轉標誌，就直
    接左轉，爰依法聲明異議。
三、按汽車駕駛人，行經有燈光號誌管制之交岔路口闖紅燈者，
    處1,800 元以上5,400 元以下罰鍰，道路交通管理處罰條例
    第3 條第8 款、第53條第1 項定有明文。又按汽車駕駛人有
    前開第53條規定之情形者，除依該條處罰鍰外，並予記違規
    點數3 點，同條例第63條第1 項第3 款亦有明文規定。
四、本件異議人固不否認其有於前揭時、地駕駛系爭車輛行經上
    開路口之事實，惟矢口否認其有何違反道路交通管理處罰條
    例之行為，並以前詞置辯。經查：然異議人經舉發闖紅燈之
    行為，業據證人即本件舉發員警鍾天祐於本院調查時結稱：
    「當天我是執行路暢勤務，當時我騎摩托車位於明德路上，
    由中正路往中央西路的方向，當時我是因為紅燈所以停在桃
    園縣中壢市○○路與明德路口，異議人當天是和我同樣的行
    向，異議人當時從我右後方超車然後闖紅燈左轉到中山路往
    平鎮的方向」，又異議人辯稱上揭路段未設有兩段式、左轉
    箭頭標誌，故異議人應可直接綠燈左轉云云，惟證人即本件
    舉發員警鍾天祐於本院調查時亦結稱：「該處沒有禁止左轉
    的標誌與標線，但是我是舉發他闖紅燈」（見本院99年4 月
    12日訊問筆錄），可知異議人確有於上揭時、地闖越紅燈左
    轉之違規行為。而證人天祐雖係本件舉發員警，惟其到庭所
    陳述之上開舉發經過，尚無違反經驗或論理法則之處，且遍
    查本件卷存證據資料，亦無任何積極證據足以證明上開證人
    前揭所述係虛偽不實，亦無足可顯信上開證人陳述不可採信
    之品性證據或前科證據存在，自不得因上開證人為本件開單
    舉發異議人之員警，即遽予否認其上開證述之可信性，況上
    開證人與異議人間素昧平生，並無仇隙嫌怨，而警員執行公
    務時，本身即受有行政懲處責任之監督，且到庭具結作證，
    更係以刑事責任擔保其證言之真實性，從而，證人鍾天祐於
    本院調查時所結證前情，應堪採信屬實。異議人前揭所指，
    自非有據。
五、綜上所陳，異議人於前開時、地駕駛係爭車輛，行經上開設
    有燈光號誌管制之路口闖越紅燈之交通違規行為，事證明確
    。原處分機關援引道路交通管理處罰條例第53條第1 項及第
    63條第1 項第3 款及對照裁罰基準表之規定，裁罰異議人新
    臺幣3,600 元，並記違規點數3 點，核無不合，異議人猶執
    陳詞指摘原處分不當，非有理由，應予駁回。
六、據上論斷，應依道路交通管理處罰條例第87條第2 項、道路
    交通案件處理辦法第19條，裁定如主文。
中    華    民    國    99    年    5     月    31    日
                       臺灣桃園地方法院交通法庭
                              法  官  柯姿佐
以上正本證明與原本無異。
如不服本裁定，應於裁定送達後5 日內向本院提出抗告狀。
                              書記官  林舒涵
中    華    民    國    99    年    5     月    4     日

司法院資訊處製作；財團法人民間司法改革基金會備份。
